臺灣高雄地方法院刑事裁定
111年度聲字第652號
聲  請  人  臺灣高雄地方檢察署檢察官
受  刑  人  林文章




上列聲請人因受刑人數罪併罰有二裁判以上，聲請定其應執行之
刑（111年度執聲字第471號），本院裁定如下：
　　主  文
林文章犯如附表所示之貳拾罪，各處如附表所示之刑，應執行有
期徒刑壹年伍月，如易科罰金，以新臺幣壹仟元折算壹日。
    理　由
一、聲請意旨略以：受刑人林文章因犯如附表所示之20罪，先後
    經法院判決確定如附表，應依刑法第50條、第53條及第51條
    第5款之規定，定其應執行之刑，爰依刑事訴訟法第477條第
    1項規定聲請裁定等語。
二、按裁判確定前犯數罪者，併合處罰之；數罪併罰，有二以上
    裁判者，依第51條之規定，定其應執行刑，刑法第50條第1
    項前段、第53條分別定有明文。次按數罪併罰，分別宣告其
    罪之刑，宣告多數有期徒刑者，於各刑中之最長期以上，各
    刑合併之刑期以下，定其刑期，但不得逾30年，刑法第51條
    第5款亦有明文。再者，法律上屬於自由裁量之事項，有其
    外部性界限及內部性界限，並非概無拘束。依據法律之具體
    規定，法院應在其範圍選擇為適當之裁判者，為外部性界限
    ；而法院為裁判時，應考量法律之目的，及法律秩序之理念
    所在者，為內部性界限。法院為裁判時，二者均不得有所踰
    越，是數罪併罰，有二裁判以上，定其應執行之刑時，固屬
    法院自由裁量之事項，然仍應受前揭外部性界限及內部性界
    限之拘束。另依刑法第53條所定，應依刑法第51條第5款規
    定定其應執行之刑者，由該案犯罪事實最後判決之法院之檢
    察官，聲請該法院裁定之，刑事訴訟法第477條第1項已有明
    定。
三、經查，本件受刑人因犯如附表所示之20罪，先後經本院判處
    如附表所示之刑，各罪之犯罪日期，均在最先之判決確定日
    （民國110年10月14日）前；且附表編號1至18所示之罪，曾
    經本院以110年度簡字第2454號判決定其應執行刑為有期徒
    刑8月，如易科罰金，以新臺幣1,000元折算1日確定等情，
    有臺灣高等法院被告前案紀錄表及各該刑事裁判書在卷可稽
    ；又檢察官聲請定其應執行刑，經核符合規定，應予准許。
    復依前開說明，本院就附表所示案件，再為定應執行刑之裁
    判時，自應受前開裁判所為定應執行刑內部界限之拘束，即
    不得重於附表編號1至18、19、20所定應執行刑之總和（計
    算式：8月＋6月＋6月＝20月，即1年8月）；再衡諸受刑人所犯
    各罪除附表編號19為侵占罪外，其餘皆為竊盜罪，所犯罪質
    均為財產犯罪、各罪之時間間隔及其所犯上開各罪反應出之
    人格特性、加重效益及整體犯罪非難評價、矯正效益、受刑
    人以書面表示希望法院從輕定執行刑之意見等總體情狀，爰
    定其應執行之刑如主文所示，並諭知易科罰金之折算標準。
四、依刑事訴訟法第477條第1項，刑法第50條第1項前段、第53
    條、第51條第5款、第41條第1項前段，裁定如主文。
中　　華　　民　　國　　111 　年　　5 　　月　　26　　日
                  刑事第六庭    法  官  王雪君
以上正本證明與原本無異。
如不服本裁定，應於收受送達後5日內向本院提出抗告狀。
中　　華　　民　　國　　111 　年　　5 　　月　　30　　日
                                書記官  蔡靜雯
附表：
編號 罪名 宣告刑 犯罪日期 最後事實審  確定判決  備註     法院、案號 判決日期 法院、案號 確定日期  1 竊盜 有期徒刑3月，如易科罰金，以新臺幣1,000元折算1日。 110年1月27日 高雄地院110年度簡字第2454號 110年9月2日 同左 110年10月14日 1.高雄地院110年度簡字第2454號曾定其應執行刑為有期徒刑8月 2.高雄地檢110年度執字第7071號 2 竊盜 有期徒刑3月，如易科罰金，以新臺幣1,000元折算1日。 110年2月25日      3 竊盜 有期徒刑3月，如易科罰金，以新臺幣1,000元折算1日。 110年2月26日      4 竊盜 有期徒刑3月，如易科罰金，以新臺幣1,000元折算1日。 110年2月26日      5 竊盜 有期徒刑4月，如易科罰金，以新臺幣1,000元折算1日。 110年2月11日      6 竊盜 有期徒刑2月，如易科罰金，以新臺幣1,000元折算1日。 110年2月25日      7 竊盜 有期徒刑2月，如易科罰金，以新臺幣1,000元折算1日。 110年2月25日      8 竊盜 有期徒刑2月，如易科罰金，以新臺幣1,000元折算1日。 110年2月25日      9 竊盜 有期徒刑2月，如易科罰金，以新臺幣1,000元折算1日。 110年2月25日      10 竊盜 有期徒刑2月，如易科罰金，以新臺幣1,000元折算1日。 110年2月25日      11 竊盜 有期徒刑2月，如易科罰金，以新臺幣1,000元折算1日。 110年2月25日      12 竊盜 有期徒刑2月，如易科罰金，以新臺幣1,000元折算1日。 110年2月25日      13 竊盜 有期徒刑2月，如易科罰金，以新臺幣1,000元折算1日。 110年2月25日      14 竊盜 有期徒刑2月，如易科罰金，以新臺幣1,000元折算1日。 110年2月25日      15 竊盜 有期徒刑2月，如易科罰金，以新臺幣1,000元折算1日。 110年2月26日      16 竊盜 有期徒刑2月，如易科罰金，以新臺幣1,000元折算1日。 110年2月26日      17 竊盜 有期徒刑2月，如易科罰金，以新臺幣1,000元折算1日。 110年2月26日      18 竊盜 有期徒刑2月，如易科罰金，以新臺幣1,000元折算1日。 110年2月26日      19 侵占 有期徒刑6月，如易科罰金，以新臺幣1,000元折算1日。 109年10月16日至17日 高雄地院110年度簡字第3447號 110年11月26日 同左 111年1月6日 高雄地檢111年度執字第1023號 20 竊盜 有期徒刑6月，如易科罰金，以新臺幣1,000元折算1日。 110年6月29日（聲請意旨誤載為111年6月29日，應予更正） 高雄地院110年度易字第355號 111年2月10日 同左 111年3月16日 高雄地檢111年度執字第2341號